<?xml version="1.0" encoding="UTF-8" standalone="yes"?>
<Wordlist>
    <Paradigm pdgId="1219144" lemma="запеляска+цца" tag="VIPRX">
        <Variant id="a" pravapis="A2008" lemma="запеляска+цца" type="nonstandard">
            <Slounik name="piskunou2012" idx="64412">{b}запеляска´цца{/b}* {i}зак.{/i}, -а´юся, -а´ецца {i}і{/i} запеляшчу´ся, -пяле´шчацца /// v1{sup}1{/sup}#v7{sup}3{/sup} C/</Slounik>
            <Form tag="0">запеляска+цца</Form>
            <Form tag="F1S">запеляска+юся</Form>
            <Form tag="F2S">запеляска+ешся</Form>
            <Form tag="F3S">запеляска+ецца</Form>
            <Form tag="F1P">запеляска+емся</Form>
            <Form tag="F2P">запеляска+ецеся</Form>
            <Form tag="F3P">запеляска+юцца</Form>
            <Form tag="PMS">запеляска+ўся</Form>
            <Form tag="PFS">запеляска+лася</Form>
            <Form tag="PNS">запеляска+лася</Form>
            <Form tag="PXP">запеляска+ліся</Form>
            <Form tag="I2S">запеляска+йся</Form>
            <Form tag="I2P">запеляска+йцеся</Form>
            <Form tag="PG">запеляска+ўшыся</Form>
        </Variant>
    </Paradigm>
    <Paradigm pdgId="1219145" lemma="запеляска+ць" tag="VTPNX" meaning="прапаласкаць што-небудзь">
        <Variant id="a" pravapis="A2008" lemma="запеляска+ць" type="nonstandard">
            <Slounik name="piskunou2012" idx="64413">{b}запеляска´ць{/b}* {i}зак.{/i}, запеляска´ю, -а´е {i}і{/i} запеляшчу´, -пяле´шча /// v1{sup}1{/sup}#v7{sup}3{/sup} C/</Slounik>
            <Form tag="0">запеляска+ць</Form>
            <Form tag="F1S">запеляска+ю</Form>
            <Form tag="F2S">запеляска+еш</Form>
            <Form tag="F3S">запеляска+е</Form>
            <Form tag="F1P">запеляска+ем</Form>
            <Form tag="F2P">запеляска+еце</Form>
            <Form tag="F3P">запеляска+юць</Form>
            <Form tag="PMS">запеляска+ў</Form>
            <Form tag="PFS">запеляска+ла</Form>
            <Form tag="PNS">запеляска+ла</Form>
            <Form tag="PXP">запеляска+лі</Form>
            <Form tag="I2S">запеляска+й</Form>
            <Form tag="I2P">запеляска+йце</Form>
            <Form tag="PG">запеляска+ўшы</Form>
        </Variant>
    </Paradigm>
    <Paradigm pdgId="1223958" lemma="папеляска+цца" tag="VIPRX">
        <Variant id="a" pravapis="A2008" lemma="папеляска+цца" type="nonstandard">
            <Slounik name="piskunou2012" idx="131215">{b}папеляска´цца{/b}* {i}зак.{/i}, папеляска´юся, -а´ецца {i}і{/i} папеляшчу´ся, -пяле´шчацца /// v1{sup}1{/sup}#v7{sup}3{/sup} C/</Slounik>
            <Form tag="0">папеляска+цца</Form>
            <Form tag="F1S">папеляска+юся</Form>
            <Form tag="F2S">папеляска+ешся</Form>
            <Form tag="F3S">папеляска+ецца</Form>
            <Form tag="F1P">папеляска+емся</Form>
            <Form tag="F2P">папеляска+ецеся</Form>
            <Form tag="F3P">папеляска+юцца</Form>
            <Form tag="PMS">папеляска+ўся</Form>
            <Form tag="PFS">папеляска+лася</Form>
            <Form tag="PNS">папеляска+лася</Form>
            <Form tag="PXP">папеляска+ліся</Form>
            <Form tag="I2S">папеляска+йся</Form>
            <Form tag="I2P">папеляска+йцеся</Form>
            <Form tag="PG">папеляска+ўшыся</Form>
        </Variant>
    </Paradigm>
    <Paradigm pdgId="1223959" lemma="папеляска+ць" tag="VTPNX" meaning="папаласкаць што-небудзь">
        <Variant id="a" pravapis="A2008" lemma="папеляска+ць" type="nonstandard">
            <Slounik name="piskunou2012" idx="131216">{b}папеляска´ць{/b}* {i}зак.{/i}, папеляска´ю, -а´е {i}і{/i} папеляшчу´, -пяле´шча /// v1{sup}1{/sup}#v7{sup}3{/sup} C/</Slounik>
            <Form tag="0">папеляска+ць</Form>
            <Form tag="F1S">папеляска+ю</Form>
            <Form tag="F2S">папеляска+еш</Form>
            <Form tag="F3S">папеляска+е</Form>
            <Form tag="F1P">папеляска+ем</Form>
            <Form tag="F2P">папеляска+еце</Form>
            <Form tag="F3P">папеляска+юць</Form>
            <Form tag="PMS">папеляска+ў</Form>
            <Form tag="PFS">папеляска+ла</Form>
            <Form tag="PNS">папеляска+ла</Form>
            <Form tag="PXP">папеляска+лі</Form>
            <Form tag="I2S">папеляска+й</Form>
            <Form tag="I2P">папеляска+йце</Form>
            <Form tag="PG">папеляска+ўшы</Form>
        </Variant>
    </Paradigm>
    <Paradigm pdgId="1224648" lemma="пеляска+цца" tag="VIMRX">
        <Variant id="a" pravapis="A2008" lemma="пеляска+цца" type="nonstandard">
            <Slounik name="piskunou2012" idx="138666">{b}пеляска´цца{/b}* {i}незак.{/i}, пеляска´юся, -а´ецца {i}і{/i} пеляшчу´ся, пяле´шчацца /// v1{sup}1{/sup}#v7{sup}3{/sup} C/</Slounik>
            <Form tag="0">пеляска+цца</Form>
            <Form tag="R1S">пеляска+юся</Form>
            <Form tag="R2S">пеляска+ешся</Form>
            <Form tag="R3S">пеляска+ецца</Form>
            <Form tag="R1P">пеляска+емся</Form>
            <Form tag="R2P">пеляска+ецеся</Form>
            <Form tag="R3P">пеляска+юцца</Form>
            <Form tag="PMS">пеляска+ўся</Form>
            <Form tag="PFS">пеляска+лася</Form>
            <Form tag="PNS">пеляска+лася</Form>
            <Form tag="PXP">пеляска+ліся</Form>
            <Form tag="I2S">пеляска+йся</Form>
            <Form tag="I2P">пеляска+йцеся</Form>
            <Form tag="RG">пеляска+ючыся</Form>
        </Variant>
    </Paradigm>
    <Paradigm pdgId="1226909" lemma="распеляска+ць" tag="VTMNX">
        <Variant id="a" pravapis="A2008" lemma="распеляска+ць" type="nonstandard">
            <Slounik name="piskunou2012" idx="164729">{b}распеляска´ць{/b}* {i}незак.{/i}, распеляска´ю, -а´е {i}і{/i} распеляшчу´, -пяле´шча /// v1{sup}1{/sup}#v7{sup}3{/sup} C/</Slounik>
            <Form tag="0">распеляска+ць</Form>
            <Form tag="F1S">распеляска+ю</Form>
            <Form tag="F2S">распеляска+еш</Form>
            <Form tag="F3S">распеляска+е</Form>
            <Form tag="F1P">распеляска+ем</Form>
            <Form tag="F2P">распеляска+еце</Form>
            <Form tag="F3P">распеляска+юць</Form>
            <Form tag="PMS">распеляска+ў</Form>
            <Form tag="PFS">распеляска+ла</Form>
            <Form tag="PNS">распеляска+ла</Form>
            <Form tag="PXP">распеляска+лі</Form>
            <Form tag="I2S">распеляска+й</Form>
            <Form tag="I2P">распеляска+йце</Form>
            <Form tag="PG">распеляска+ўшы</Form>
        </Variant>
    </Paradigm>
    <Paradigm pdgId="1229153" lemma="успеляска+цца" tag="VIPRX">
        <Variant id="a" pravapis="A2008" lemma="успеляска+цца" type="nonstandard">
            <Slounik name="piskunou2012" idx="198770">{b}успеляска´цца{/b}* {i}зак.{/i}, успеляска´юся, -а´ецца {i}і{/i} успеляшчу´ся, -пяле´шчацца ({i}усхвалявацца{/i}) /// v1{sup}1{/sup}#v7{sup}3{/sup} C/</Slounik>
            <Form tag="0">успеляска+цца</Form>
            <Form tag="F1S">успеляска+юся</Form>
            <Form tag="F2S">успеляска+ешся</Form>
            <Form tag="F3S">успеляска+ецца</Form>
            <Form tag="F1P">успеляска+емся</Form>
            <Form tag="F2P">успеляска+ецеся</Form>
            <Form tag="F3P">успеляска+юцца</Form>
            <Form tag="PMS">успеляска+ўся</Form>
            <Form tag="PFS">успеляска+лася</Form>
            <Form tag="PNS">успеляска+лася</Form>
            <Form tag="PXP">успеляска+ліся</Form>
            <Form tag="I2S">успеляска+йся</Form>
            <Form tag="I2P">успеляска+йцеся</Form>
            <Form tag="PG">успеляска+ўшыся</Form>
        </Variant>
    </Paradigm>
    <Paradigm pdgId="1229154" lemma="успеляска+ць" tag="VTPNX" meaning="спаласнуць, апаласкаць каго-небудзь, што-небудзь">
        <Variant id="a" pravapis="A2008" lemma="успеляска+ць" type="nonstandard">
            <Slounik name="piskunou2012" idx="198771">{b}успеляска´ць{/b}* {i}зак.{/i}, успеляска´ю, -а´е {i}і{/i} успеляшчу´, -пяле´шча /// v1{sup}1{/sup}#v7{sup}3{/sup} C/</Slounik>
            <Form tag="0">успеляска+ць</Form>
            <Form tag="F1S">успеляска+ю</Form>
            <Form tag="F2S">успеляска+еш</Form>
            <Form tag="F3S">успеляска+е</Form>
            <Form tag="F1P">успеляска+ем</Form>
            <Form tag="F2P">успеляска+еце</Form>
            <Form tag="F3P">успеляска+юць</Form>
            <Form tag="PMS">успеляска+ў</Form>
            <Form tag="PFS">успеляска+ла</Form>
            <Form tag="PNS">успеляска+ла</Form>
            <Form tag="PXP">успеляска+лі</Form>
            <Form tag="I2S">успеляска+й</Form>
            <Form tag="I2P">успеляска+йце</Form>
            <Form tag="PG">успеляска+ўшы</Form>
        </Variant>
    </Paradigm>
    <Paradigm pdgId="1224649" lemma="пеляска+ць" tag="VDMNX" meaning="пеляскаць што-небудзь і без прамога дапаўнення">
        <Variant id="a" pravapis="A2008" lemma="пеляска+ць" type="nonstandard">
            <Slounik name="piskunou2012" idx="138667">{b}пеляска´ць{/b}* {i}незак.{/i}, пеляска´ю, -а´е {i}і{/i} пеляшчу´, пяле´шча ({i}плюхаць{/i}, {i}пырскаць{/i}) /// v1{sup}1{/sup}#v7{sup}3{/sup} C/</Slounik>
            <Form tag="0">пеляска+ць</Form>
            <Form tag="R1S">пеляска+ю</Form>
            <Form tag="R2S">пеляска+еш</Form>
            <Form tag="R3S">пеляска+е</Form>
            <Form tag="R1P">пеляска+ем</Form>
            <Form tag="R2P">пеляска+еце</Form>
            <Form tag="R3P">пеляска+юць</Form>
            <Form tag="PMS">пеляска+ў</Form>
            <Form tag="PFS">пеляска+ла</Form>
            <Form tag="PNS">пеляска+ла</Form>
            <Form tag="PXP">пеляска+лі</Form>
            <Form tag="I2S">пеляска+й</Form>
            <Form tag="I2P">пеляска+йце</Form>
            <Form tag="RG">пеляска+ючы</Form>
        </Variant>
    </Paradigm>
</Wordlist>
